臺灣彰化地方法院刑事判決
111年度易字第674號
公  訴  人  臺灣彰化地方檢察署檢察官
被      告  李金初



上列被告因竊盜案件，經檢察官提起公訴（111年度偵字第6624
、7871號），本院判決如下：
    主  文
李金初犯竊盜罪，累犯，處拘役參拾日，如易科罰金，以新臺幣
壹仟元折算壹日；又犯竊盜罪，累犯，處拘役參拾日，如易科罰
金，以新臺幣壹仟元折算壹日。應執行拘役伍拾日，如易科罰金
，以新臺幣壹仟元折算壹日。
未扣案之犯罪所得廢棄車用電池參個、電瓶參個，均沒收，於全
部或一部不能沒收或不宜執行沒收時，均追徵其價額。
    犯罪事實及理由
一、本判決所引用被告以外之人於審判外之言詞或書面陳述，而
    不符合刑事訴訟法第159條之1至第159條之4之規定者，檢察
    官、被告張嘉地均已明示同意作為證據（本院卷第71至72頁
    ），本院審酌各該證據製作時之情況，並無違法不當之情事
    ，以之作為證據應屬適當，依刑事訴訟法第159條之5第1項
    之規定，認具有證據能力。
二、犯罪事實：李金初意圖為自己不法之所有，基於竊盜之各別
    犯意，分別為下列行為：
　㈠於民國111年2月2日9時44分許，騎乘車牌號碼000-000號重型
    機車，行經黃宥森位於彰化縣○○鎮○○巷000○0號住宅，徒手
    拉開外面鐵門後，在黃宥森住宅旁邊設置之雞寮前，徒手竊
    取黃宥森放置在該處之廢棄車用電池3個，得手後離去。
　㈡於111年3月17日9時52分許，在彰化縣伸港鄉溪底村興工路與
    文工八街路口之越南小吃店前，徒手竊取阮文現放在店門口
    之電瓶3個，得手後離去。
三、前項犯罪事實，業據被告坦承不諱，犯罪事實㈠部分，並經
    證人即被害人黃宥森於警詢時證述明確，並有監視器翻拍相
    片、現場照片在卷可稽(偵6624號卷第17至35頁)；犯罪事實
    ㈡部分，亦經證人即告訴人阮文現於警詢時證述在卷，並有
    監視器翻拍相片在卷足憑(偵7871號卷第21至35頁)，足認被
    告自白與事實相符，堪可採信。本件事證明確，被告犯行堪
    以認定，應依法論科。
四、論罪科刑部分：
　㈠核被告就犯罪事實㈠、㈡所為，均係犯刑法第320條第1項之竊
    盜罪。
　㈡按刑法第321條第1項第1款所謂建築物，係指住宅以外上有屋
    面周有門壁，足蔽風雨，供人出入，且定著於土地之工作物
    而言，其附連圍繞之土地，不包括在內。如僅踰越圍繞之牆
    垣行竊，尚未侵入有人居住之建築物，自難遽以該條款之罪
    相繩（最高法院50年度台上字第532號判決意旨參照）。本
    件被告於犯罪事實㈠行竊之地點為被害人黃宥森住宅旁邊設
    置的雞寮前，被告並未侵入被害人黃宥森之住宅，所為應僅
    成立刑法第320條第1項之竊盜罪，起訴書認被告係犯刑法第
    321條第1項第1款之加重竊盜罪，尚有未洽，惟基本社會事
    實相同，本院應予審理，並依法變更起訴法條（已補充告知
    被告變更後之罪名，見本院卷第70頁審判筆錄）。
　㈢被告2次竊盜犯行，犯意各別，行為互異，應分論併罰。
　㈣被告前因竊盜案件，經本院以108年度簡字第17號判處有期徒
    刑4月、4月確定，及以108年度易字第814號判處有期徒刑7
    月確定，上開罪刑經本院以108年度聲字第1502號裁定應執
    行有期徒刑1年，於109年4月29日縮刑期滿執行完畢，有卷
    附上開案號裁判書（本院卷第79至89頁）、臺灣高等法院被
    告前案紀錄表可按，其受有期徒刑之執行完畢，5年以內故
    意再犯有期徒刑以上之罪，符合刑法第47條第1項累犯所定
    之要件，且依司法院大法官釋字第775號解釋意旨，審酌被
    告於上開案件執行完畢後，又故意再犯本案各罪，且所犯前
    案與本案犯罪類型相同，顯見被告具有特別惡性，前案徒刑
    之執行並無顯著成效，被告對刑罰之反應能力薄弱，再參酌
    本案被告犯罪情節，並無因適用刑法第47條第1項規定加重
    最低本刑致無法處以最低法定本刑，而使其所受刑罰超過所
    應負擔罪責之罪刑不相當情形，是其所犯上開各罪，仍應依
    刑法第47條第1項之規定，各加重其刑。
　㈤爰以行為人之責任為基礎，審酌被告不思以正當方法取得財
    物，竟竊盜他人廢棄電池、電瓶變賣換取現金，造成被害人
    黃宥森、告訴人阮文現受有財產上之損害，及其各次竊盜之
    手段、所竊得財物之價值不高、被告智識程度為國小肄業、
    離婚、子女已成年、現自己獨自居住之家庭狀況等一切情狀
    ，認公訴檢察官具體求處各有期徒刑3月至8月之刑度（見本
    院卷第76頁筆錄），尚嫌過重，爰分別量處如主文所示之刑
    ，並均諭知易科罰金之折算標準。復審酌被告所犯2罪均為
    竊盜罪，均係侵害他人之財產法益，行為態樣、手段大致相
    同，並斟酌被告實行各次犯行之次數、不法內涵、侵害法益
    程度等情，為整體非難評價後，依刑法第51條第6款之規定
    ，定其應執行之刑為拘役50日，併諭知執行刑易科罰金之折
    算標準。
五、關於沒收：
    按犯罪所得，屬於犯罪行為人者，沒收之，於全部或一部不
    能沒收或不宜執行沒收時，追徵其價額，刑法第38條之1第1
    項前段、第3項定有明文。被告於犯罪事實㈠、㈡竊得之物分
    別為廢棄車用電池3個、電瓶3個，均屬於被告之犯罪所得，
    應依刑法第38條之1第1項前段之規定宣告沒收之，並均依同
    條第3項之規定，諭知於全部或一部不能沒收或不宜執行沒
    收時，追徵其價額。
據上論斷，應依刑事訴訟法第299條第1項前段、第300條，判決
如主文。
本案經檢察官陳立興提起公訴，檢察官黃建銘到庭執行職務。
中　　華　　民　　國　　111 　年　　8 　　月　　16　　日
                  刑事第七庭    法  官  王素珍
以上正本證明與原本無異。　　　　　　　　　　　　　　　　
如不服本判決應於收受判決後20日內向本院提出上訴書狀，並應
敘述具體理由。其未敘述上訴理由者，應於上訴期間屆滿後20日
內向本院補提理由書（均須按他造當事人之人數附繕本）「切勿
逕送上級法院」。
告訴人或被害人對於判決如有不服具備理由請求檢察官上訴者，
其上訴期間之計算係以檢察官收受判決正本之日期為準。
中　　華　　民　　國　　111 　年　　8 　　月　　16　　日
                                書記官　王心怡
附錄本案論罪科刑法條：
中華民國刑法第320條
意圖為自己或第三人不法之所有，而竊取他人之動產者，為竊盜
罪，處5年以下有期徒刑、拘役或50萬元以下罰金。
意圖為自己或第三人不法之利益，而竊佔他人之不動產者，依前
項之規定處斷。
前二項之未遂犯罰之。